fr: Mode de réglage de la longueur: Réglable (à découper); Réglable (segments interchangeables); Réglable (vis/clip interne); Réglable (nœud/attache); Non réglable; Autre
da: Længdejusteringsmetode: Justerbar (tilskæres); Justerbar (udskiftelige segmenter); Justerbar (indvendig skrue/klemme); Justerbar (knude/sløjfe); Ikke-justerbar; Andet
zh-CN: 长度调节方式: 可调节（裁剪以贴合尺寸）; 可调节（可互换段）; 可调节（内部螺丝/夹子）; 可调节（打结/系带）; 不可调节; 其他
lt-LT: Ilgio reguliavimo metodas: Reguliuojamas (nukerpant iki reikiamo ilgio); Reguliuojamas (keičiami segmentai); Reguliuojamas (vidinis varžtas / segtukas); Reguliuojamas (mazgas / raištelis); Nereguliuojamas; Kita
ko: 길이 조절 방법: 조절 가능(잘라 맞춤); 조절 가능(교체형 세그먼트); 조절 가능(내부 나사/클립); 조절 가능(매듭/끈); 조절 불가; 기타
sl-SI: Način nastavljanja dolžine: Prilagodljivo (odreži za prileganje); Prilagodljivo (zamenljivi segmenti); Prilagodljivo (notranji vijak/zaponka); Prilagodljivo (vozel/trak); Ni prilagodljivo; Drugo
el: Μέθοδος ρύθμισης μήκους: Ρυθμιζόμενο (κόβεται στα μέτρα σας); Ρυθμιζόμενο (με εναλλάξιμα τμήματα); Ρυθμιζόμενο (εσωτερική βίδα/κλιπ); Ρυθμιζόμενο (κόμπος/δέσιμο); Μη ρυθμιζόμενο; Άλλο
nl: Lengteverstellingsmethode: Verstelbaar (op maat te knippen); Verstelbaar (verwisselbare segmenten); Verstelbaar (interne schroef/clip); Verstelbaar (knoop/strik); Niet verstelbaar; Overig
ru: Способ регулировки длины: Регулируемая (обрезается по размеру); Регулируемая (взаимозаменяемые сегменты); Регулируемая (внутренний винт/зажим); Регулируемая (узел/завязка); Нерегулируемая; Другое
sv: Längdjusteringsmetod: Justerbar (klipp till rätt storlek); Justerbar (utbytbara segment); Justerbar (intern skruv/klämma); Justerbar (knut/knyt); Ej justerbar; Övrigt
cs: Metoda nastavení délky: Nastavitelná (zastřižením na míru); Nastavitelná (vyměnitelné segmenty); Nastavitelná (vnitřní šroub/klip); Nastavitelná (uzel/zavazování); Nenastavitelná; Jiné
fi: Pituuden säätömenetelmä: Säädettävä (leikattava); Säädettävä (vaihdettavat osat); Säädettävä (sisäinen ruuvi/klipsi); Säädettävä (solmu/solminta); Ei säädettävä; Muu
de: Methode zur Längenverstellung: Verstellbar (zum Zuschneiden); Verstellbar (austauschbare Segmente); Verstellbar (interne Schraube/Clip); Verstellbar (Knoten/Bindeverschluss); Nicht verstellbar; Sonstige
hr-HR: Metoda podešavanja duljine: Podesivo (rezanje na mjeru); Podesivo (izmjenjivi segmenti); Podesivo (unutarnji vijak/kopča); Podesivo (čvor/vezanje); Nije podesivo; Ostalo
en: Length adjustment method: Adjustable (cut-to-fit); Adjustable (interchangeable segments); Adjustable (internal screw/clip); Adjustable (knot/tie); Not adjustable; Other
pt-PT: Método de ajuste do comprimento: Ajustável (cortar à medida); Ajustável (segmentos intercambiáveis); Ajustável (parafuso/clipe interno); Ajustável (nó/laço); Não ajustável; Outro
tr: Uzunluk ayarlama yöntemi: Ayarlanabilir (kesilebilir); Ayarlanabilir (değiştirilebilir parçalar); Ayarlanabilir (dahili vida/klips); Ayarlanabilir (düğüm/bağ); Ayarlanamaz; Diğer
ro-RO: Metoda de ajustare a lungimii: Reglabilă (se taie la dimensiune); Reglabilă (segmente interschimbabile); Reglabilă (șurub/clemă internă); Reglabilă (nod/legătură); Nereglabilă; Altele
zh-TW: 長度調整方式: 可調式 (裁剪以貼合); 可調式 (可互換區段); 可調式 (內部螺絲/夾具); 可調式 (打結/綁帶); 不可調式; 其他
it: Metodo di regolazione della lunghezza: Regolabile (da tagliare su misura); Regolabile (segmenti intercambiabili); Regolabile (vite/clip interna); Regolabile (nodo/laccio); Non regolabile; Altro
sk-SK: Spôsob nastavenia dĺžky: Nastaviteľné (skrátenie orezaním); Nastaviteľné (vymeniteľné segmenty); Nastaviteľné (vnútorná skrutka/spona); Nastaviteľné (uzol/zaväzovanie); Nenastaviteľné; Iné
hu: Hosszbeállítási módszer: Állítható (méretre vágható); Állítható (cserélhető szegmensek); Állítható (belső csavar/klipsz); Állítható (csomó/kötőző); Nem állítható; Egyéb
pt-BR: Comprimento ajuste método: Ajustável (cortar para caber); Ajustável (segmentos intercambiáveis); Ajustável (parafuso/clipe interno); Ajustável (nó/laço); Não ajustável; Outro
th: วิธีการปรับความยาว: ปรับได้ (ตัดให้พอดี); ปรับได้ (เปลี่ยนส่วนเชื่อมต่อได้); ปรับได้ (สกรู/คลิปด้านใน); ปรับได้ (ผูกปม); ปรับไม่ได้; อื่นๆ
ja: 長さ調整方法: 調整可能 (カットして合わせる); 調整可能 (交換可能なセグメント); 調整可能 (内部ネジ/クリップ); 調整可能 (結び目/紐); 調整不可; その他
vi: Phương pháp điều chỉnh chiều dài: Có thể điều chỉnh (cắt cho vừa); Có thể điều chỉnh (các đoạn tháo rời); Có thể điều chỉnh (vít/kẹp trong); Có thể điều chỉnh (nút thắt/buộc); Không thể điều chỉnh; Khác
es: Método de ajuste de longitud: Ajustable (cortar a medida); Ajustable (segmentos intercambiables); Ajustable (tornillo/clip interno); Ajustable (nudo/lazo); No ajustable; Otro
bg-BG: Метод за регулиране на дължината: Регулируема (изрязване по мярка); Регулируема (сменяеми сегменти); Регулируема (вътрешен винт/щипка); Регулируема (възел/връзка); Нерегулируема; Друга
pl: Metoda regulacji długości: Regulowana (przytnij, aby dopasować); Regulowana (wymienne segmenty); Regulowana (wewnętrzna śruba/klips); Regulowana (węzeł/wiązanie); Nieregulowana; Inne
nb: Metode for lengdejustering: Justerbar (tilklippbar); Justerbar (utskiftbare segmenter); Justerbar (innvendig skrue/klemme); Justerbar (knute/knyting); Ikke justerbar; Annet